臺灣高等法院高雄分院刑事裁定
111年度抗字第365號
抗  告  人  
即  聲請人  黃國煒


選任辯護人  黃吉雄律師
上列抗告人因聲請法官迴避案件，不服臺灣屏東地方法院中華民
國111年10月26日裁定(111年度聲字第1099號)，提起抗告，本院
裁定如下：
    主  文
抗告駁回。
    理  由
一、抗告意旨如附件之刑事抗告暨聲請補正狀所載。
二、按當事人聲請法官迴避，以有刑事訴訟法第18條第1款、第2
    款所列情形之一者為限。又依第18條第2款規定聲請法官迴
    避者，須以有具體事實足認其執行職務有偏頗之虞。所謂「
    足認其執行職務有偏頗之虞」，係指法官於訴訟之結果有利
    害關係或與當事人有親交嫌怨等客觀事實，足以使人懷疑其
    將為不公平之審判者而言；而此事由之有無，應以一般通常
    之人所具有之合理觀點，對於該承辦法官能否為公平之裁判
    ，均足以產生懷疑；且此種懷疑之發生，存有其完全客觀之
    原因，而非僅出於當事人自己主觀之判斷者，始足當之，其
    若僅以空言攻訐、私意推測或對法官之指揮訴訟或訊問方法
    不滿，均不能指為有偏頗之虞（最高法院18年抗字第149號
    、19年抗字第285號、79年台抗字第318號判例及70年度台抗
    字第174號裁定意旨參照）。
三、經查：
  ㈠抗告人即聲請人黃國煒（下稱抗告人）因過失傷害案件，經
    臺灣屏東地方檢察署檢察官偵查後，認抗告人涉犯刑法第28
    4條前段之過失傷害罪嫌，以110年度軍調偵字第7號提起公
    訴，由臺灣屏東地方法院以111年度交易字第357號受理在案
    （承辦股別：良股；受命法官：吳品杰法官），先予敘明。
  ㈡經本院依職權聽取本件於民國111年9月30日上午10時10分進
    行準備程序之法庭數位錄音，並無承辦法官當庭表示：「不
    管你說什麼，我就是要判你有罪」之情事，故抗告人執此主
    張承辦法官執行職務有偏頗之虞云云，顯屬無據。
  ㈢至刑事訴訟法第408條規定：「原審法院認為抗告不合法律上
    之程式或法律上不應准許，或其抗告權已經喪失者，應以裁
    定駁回之。但其不合法律上之程式可補正者，應定期間先 
    命補正。」此處所謂「應定期間先命補正」，係指「不合法
    律上之程式可補正」之情形，倘未先命補正，即不得逕以不
    合法律上之程式駁回抗告而言。惟原審及本院均非以抗告人
    之聲請或抗告不合法律上之程式而駁回其聲請或抗告，自無
    依前揭規定定期先命補正之餘地。況且本件已經原審及本院
    聽取法庭數位錄音，確定承辦法官並未當庭表示：「不管你
    說什麼，我就是要判你有罪」等語，即無再待抗告人調閱、
    提出法庭錄影、錄音檔案之必要。是以，抗告意旨依前揭規
    定聲請定期准予補正云云，顯有誤會。
四、綜上所述，原審依刑事訴訟法第220條、第21條第1項之規定
    ，認本案承辦法官吳品杰並無聲請意旨所指之迴避事由，因
    而駁回抗告人之聲請迴避，經核並無不合，抗告人以上開情
    詞提起本件抗告，指摘原裁定不當，為無理由，應予駁回。
五、據上論結，應依刑事訴訟法第412條，裁定如主文。
中　　華　　民　　國　　111 　年　　11　　月　　30　　日
                  刑事第二庭  審判長法  官  孫啓強
　　　　　　　　　　　　　　　　　　法  官  莊珮吟
　　　　　　　　　　　　　　　　　　法  官  鄭詠仁
以上正本證明與原本無異。
不得再抗告。
中　　華　　民　　國　　111 　年　　11　　月　　30　　日
                                    書記官  楊明靜